# 请教陈版，非货币性资产交换（股权置换），是否确认投资收益问题

提问人：天外的星 1125 时间：2016-03-15 09:23:34
请教陈版主， 2014 年 12 月 31 日，A公司持有B公司（非上市公司）10%的股权，A对B无控制权、无重大影响，列示于可供出售金融资产，投资成本为 10 万； 2015 年 12 月 31 日，C公司对B公司进行吸收合并，（C公司为上市公司，市值为 10000 万元，且合并之前与B公司无任何关联关系）； 2015 年 12 月 31 日，B公司评估值为 1000 万元，A公司持有B公司的10%股权的评估值为 100 万元，以此置换成持有C公司1%的股权；根据企业会计准则 7 号《非货币性资产交换》，因为本次股权置换存在商业实质，且公允价值可计量，是否可以理解成符合“应当以公允价值和应支付的相关税费作为换入资产的成本，公允价值与换出资产账面价值的差额计入当期损益”？那么扣除税费的影响，是否在 2015 年 12 月 31 日，A公司应列示可供出售金融资产 100 万，且公允价值 100 万与投资成本 10 万的差额计入当期投资收益？请陈版主指正。

回答人：chenyiwei
对于涉及金融资产的非货币性资产交换，请不要引用《企业会计准则第 7 号——非货币性资产交换》。因为如果引用了该准则，则可能造成与金融工具确认和计量准则的潜在冲突。根据《企业会计准则第 22 号——金融工具确认和计量》第三十条的规定，对金融资产和金融负债的初始计量一律依据其公允价值。因此，本案例中A对于取得C的 1 ％股权应按取得日的公允价值确认为可供出售金融资产，与作为对价换出的可供出售金融资产（B的 10 ％股权）的账面价值之间的差额确认为处置损益，计入当期投资收益。